臺灣臺北地方法院交通事件裁定　　　　93年度交聲字第1228號
　　異議人即
　　受處分人　甲○○
上列受處分人因違反道路交通管理處罰條例案件，對於臺北市交
通事件裁決所於中華民國93年12月6 日所為之北市裁三字第裁22
-ACV208287號裁決，聲明異議，本院裁定如下：
    主  文
異議駁回。
    理  由
一、按汽車駕駛人飲用酒類或其他類似物後其吐氣所含酒精濃度
    超過每公升0.25毫克以上者，不得駕車，道路交通安全規則
    第114 條第2 款定有明文。又汽車駕駛人，駕駛汽車經測試
    檢定酒精濃度超過規定標準者，處新臺幣（下同）1 萬5 千
    元以上6 萬元以下之罰鍰，並當場移置保管其車輛及吊扣其
    駕駛執照1 年，道路交通管理處罰條例第35條第1 項第1 款
    亦有明文。而汽車駕駛人駕駛汽車如經測試檢定酒精濃度超
    過規定標準者，依違反道路交通管理事件統一裁罰基準及處
    理細則第44條第1 項及違反道路交通管理事件統一裁罰基準
    表（以下稱基準表）之規定，尚需依行為人所駕駛汽車之
    種類、經測試檢定出之酒精濃度及有無在應到案日期前
    到案等三項因素，為之決定應對行為人所處罰鍰之數額，是
    行為人如係駕駛小型車並經測試檢定其吐氣所含酒精濃度超
    過每公升0.4 毫克以上未滿0.55毫克，於舉發通知單上所載
    之應到案日期前到案聽候裁決，經處罰機關調查後仍認定其
    有上開違規行為者，依違反道路交通管理事件統一裁罰基準
    及處理細則第44條第1 項及上開基準表之規定，應對該行為
    人處以3萬4千5百元之罰鍰，並吊扣駕駛執照12個月。
二、本件異議人即受處分人甲○○於民國93年11月1 日23時25分
    許，駕駛車號為9L-973號之營業小客車，行經臺北市○○○
    路○ 段15號前，因不勝酒力而將車輛停放於快車道，適為臺
    北市政府警察局萬華分局昆明街派出所員警王鵬華據報前往
    處理，經檢測受處分人飲酒後其吐氣所含酒精濃度為每公升
    0.46毫克，而以受處分人有前揭違反道路交通管理處罰條例
    第35條第1 項第1 款規定之行為當場掣單舉發，嗣受處分人
    於舉發通知單上所載之應到案日期（即93年11月16日）前向
    原處分機關提出申訴，並告以受處分人即為實際之汽車駕駛
    人，案經原處分機關即臺北市交通事件裁決所函請舉發單位
    即臺北市政府警察局萬華分局調查，因認受處分人確有前開
    違規行為，原處分機關乃以「酒精濃度超過規定標準（0.4-
    0.55）」之違規事實，並依道路交通管理處罰條例第35條第
    1 項第1 款、違反道路交通管理事件統一裁罰基準及處理細
    則第44條第1 項及基準表之規定，於93年12月6 日裁處受處
    分人罰鍰3 萬4 千5 百元，並吊扣其駕駛執照12個月等事實
    ，此有臺北市政府警察局舉發違反道路交通管理事件通知單
    通知聯（北市警交大字第ACV20827號）、臺北市政府警察局
    萬華分局93年11月11日北市警萬分交字第09364656100 號函
    、臺北市交通事件裁決所違反道路交通管理事件之北市裁三
    字第裁22-ACV208287號裁決書及上開裁決書之掛號郵件收件
    回執等影本在卷可稽。
三、訊據受處分人固不否認有於前開時地為警施以酒精濃度之測
    試，經檢測受處分人飲酒後其吐氣所含酒精濃度為每公升0.
    46毫克等事實，惟矢口否認有何違反道路交通管理處罰條例
    規定之行為，辯稱：其僅係在車內睡覺，並未於飲酒後駕車
    云云。經查：受處分人於前開時地為警施以酒精濃度之測試
    ，經檢測受處分人飲酒後其吐氣所含酒精濃度為每公升0.46
    毫克等事實，業經證人即舉發員警王鵬華於本院94年1 月12
    日到庭結證在卷；而交通警員掣單舉發違反道路交通管理處
    罰條例所列之違規事實，本質上為行政處分，且係公務員基
    於職務上之權力，依法就特定之具體事件所為具有公法上效
    果之單方行政行為，基於公務員所為公法上行為具有公信力
    之原則，該行政處分當可被推定為真正，是本件受處分人既
    未就執勤員警之舉發違誤提出相關證據以供調查，而依卷存
    證據資料亦無其他積極證據足資證明其有捏造事實違法取締
    之情事，則執勤員警本其維護交通秩序及安全之職責所為之
    上開舉發行為，自應受到合法及正確之推定；徵諸證人王鵬
    華於本院94年1 月12日調查中證稱：「（問：當天看到的情
    形如何？）我是當天的勤務，經民眾報案，說有一輛計程車
    停在臺北市○○○路15號前，該處是二車道，受處分人算是
    停在外車道，民眾報案說是疑似睡著，我們到現場時，受處
    分人躺在駕駛座睡著，我敲打他的玻璃，但是受處分人沒有
    回應，我還推他的車子十幾分鐘，當時車子是發動的，當時
    受處分人的車子不算是放在路邊，我搖醒受處分人後，我問
    他為何在車上睡著，他說太累，因為聞到他有酒味，所以叫
    他進行酒測，後來我們依規定拖吊，當時受處分人的車鑰匙
    插在鑰匙孔上，所以這件我們認定受處分人有酒駕的行為，
    受處分人的車子是整輛車在車道上，並沒有停靠路邊的行為
    ，已經影響到車輛的行進。」等語，足見受處分人上開所辯
    ，要屬事後卸責之詞，不足採信。本件事證明確，受處分人
    所為駕駛小型車經測試檢定酒精濃度超過規定標準之違規行
    為，應堪認定。
四、綜上所述，受處分人確有於前揭時地駕駛上開小型車經測試
    檢定酒精濃度超過規定標準之違規行為，自屬違反道路交通
    管理處罰條例第35條第1 項第1 款之規定，而受處分人於舉
    發通知單上所載應到案日期（即93年11月16日）前向原處分
    機關提出申訴，是原處分機關依道路交通管理處罰條例第35
    條第1 項第1 款、違反道路交通管理事件統一裁罰基準及處
    理細則第44條第1 項及前揭基準表之規定裁處受處分人罰鍰
    3 萬4 千5 百元並吊扣其駕駛執照12個月，經核並無違誤。
    本件受處分人猶執前詞，指摘原處分不當，自無理由，應予
    駁回。
據上論斷，應依道路交通案件處理辦法第19條，裁定如主文。
中　　華　　民　　國　　94　　年　　1 　　月　　13　　日
                        臺灣臺北地方法院交通法庭
                              法  官  黃雅君
上正本證明與原本無異。
如不服本裁定，應於裁定送達後五日內向本院提出抗告狀。
                              書記官  陳麗津
中　　華　　民　　國　　94　　年　　1 　　月　　17　　日
